【裁判字號】    94,重訴,431
【裁判日期】    950127
【裁判案由】    返還消費借貸款
【裁判全文】
臺灣板橋地方法院民事判決             94年度重訴字第431號
原      告    台北富邦商業銀行股份有限公司
法定代理人    丁○○
訴訟代理人    戊○○
被      告    家強塑膠國際股份有限公司
兼法定代理人  乙○○
被      告    甲○○
              丙○○
上列?二人
訴訟代理人    乙○○  住臺北縣.
上列當事人間請求返還消費借貸款事件，經本院於民國95年1月
25日言詞辯論終結，判決如下：
    主  文
被告家強塑膠國際股份有限公司、乙○○、甲○○應連帶給付原
告新臺幣壹仟零壹拾參萬捌仟伍佰貳拾捌元及如附表（一）編號
至編號所示之利息及違約金。
被告家強塑膠國際股份有限公司、乙○○、丙○○應連帶給付原
告新臺幣壹仟陸佰壹拾玖萬肆仟玖佰貳拾陸元及如附表（一）編
號至編號所示之利息及違約金。
訴訟費用由被告連帶負擔。
本判決第一項於原告以新台幣參佰參拾柒萬玖仟伍佰零捌元或等
值之中央政府建設公債九十三年度甲類第七期債票供擔保後，得
假執行。
本判決第二項於原告以新台幣伍佰參拾玖萬捌仟參佰零玖元或等
值之中央政府建設公債九十三年度甲類第七期債票供擔保後，得
假執行
    事  實
甲、原告方面：
一、聲明：求為判決如主文第1、2項所示，並陳明願供擔保請准
    宣告假執行。
二、陳述：
 （一）緣被告家強塑膠國際股份有限公司邀同被告乙○○、甲○○為連帶保證人，於民國93年2月10日及93年3月30日
       向原告借款三筆，金額分別為新臺幣（下同）4,000,000
       元兩筆及10,000,000元，合計18,000,000元；有關各筆
       借款金額、借款期間、利息、違約金之計算方式詳如附
       表（二）所示，並均約定被告家強塑膠國際股份有限公
       司如有停止或遲延履行全部或一部債務本金時，即喪失
       期限利益，其全部債務視為到期，有借據3紙及約定書2
       紙為證。
 （二）另被告家強塑膠國際股份有限公司邀同被告乙○○、丙○○為連帶保證人，於93年10月26日向富邦商業銀行股
       份有限公司簽立國內信用狀融資契約，約定自93年10月
       26日起至94年10月21日止，於融資額度20,000,000元內
       ，得由立約人出具開發信用狀等文件申貸短期性放款抵
       償原告墊付之匯票款。嗣後被告家強塑膠國際股份有限
       公司於94年3月10日至94年5月24日間，向原告借款共十
       一筆，合計16,990,656元；有關各筆借款金額、借款期
       間、利息、違約金之計算方式詳如附表（三）所示，此
       有借據及授信約定書為證。
 （三）詎料，被告家強塑膠國際股份有限公司自94年7月10日起
       即未依約繳付本息，依約定書第6條第1款之約定，上開
       借款當已全部屆清償期；被告家強塑膠國際股份有限公
       司除清償部分金額外，目前尚欠本金共計26,333,454元
       及如附表（一）所示之利息、違約金未清償；被告乙○○、甲○○及丙○○為上開借款之連帶保證人，依法自
       應負連帶清償責任。
三、證據：提出借據14紙、授信約定書5紙、保證書1紙、國內信
    用狀融資契約1紙、公司變更登記表1份、行政院金融監督管
    理委員會函1份為證。
乙、被告方面：
一、聲明：原告之訴暨假執行聲請均駁回。
二、陳述：對於積欠金額無意見，但因為目前經濟狀況不佳，無
    法償還（見本院95年1月25日言詞辯論筆錄）。
    理  由
一、按當事人對於他造主張之事實，於言詞辯論時不爭執者，視
    同自認，民事訴訟法第280條第1項本文定有明文。
二、本件原告主張之事實，業據其提出借據、授信約定書、保證
    書、國內信用狀融資契約、公司變更登記表、行政院金融監
    督管理委員會函等件為證；又被告於本院言詞辯論時對所積
    欠原告之金額不爭執，自堪信原告之主張為真實。
三、按借用人應於約定期限內，返還與借用物種類、品質、數量
    相同之物，民法第478條前段定有明文；復按保證債務之所
    謂連帶，係指保證人與主債務人負同一債務，對於債權人各
    負全部給付之責任者而言，最高法院45年台上字第1426號判
    例意旨可資參照。從而，原告依據消費借貸及連帶保證之法
    律關係，請求被告連帶給付如主文所示之本金、利息及違約
    金，為有理由，應予准許。又原告陳明願供擔保請准宣告假
    執行，經核並無不合，爰酌定相當之擔保金額後，准許之。
四、結論：本件原告之訴為有理由，依民事訴訟法第85條第2項
    、第390條第2項，判決如主文。
中    華    民    國    95    年    1     月    27    日
                  民事第三庭法  官  邱育佩
以上正本係照原本作成
如對本判決上訴，須於判決送達後20日內向本院提出上訴狀
中    華    民    國    95    年    1     月    27    日
                            書記官  王苑琦


司法院資訊處製作；財團法人民間司法改革基金會備份。
